【裁判字號】    98,訴,1783
【裁判日期】    981204
【裁判案由】    違反毒品危害防制條例
【裁判全文】
臺灣彰化地方法院刑事判決              98年度訴字第1783號
公  訴  人  臺灣彰化地方法院檢察署檢察官
被      告  甲○○
                    （現另案於臺灣臺中監獄執行）
上列被告因違反毒品危害防制條例案件，經檢察官提起公訴（98
年度撤緩毒偵字第33號），本院依簡式審判程序判決如下：
    主  文
甲○○施用第一級毒品，累犯，處有期徒刑拾月。
    事  實
一、甲○○前於民國87年間曾因施用毒品案件，經送觀察、勒戒
    後，認有繼續施用毒品之傾向，復送強制戒治，於88年7月
    14日因停止戒治付保護管束而出所，於88年9月27日因保護
    管束期滿未經撤銷而視為執行完畢，並由臺灣彰化地方法院
    檢察署檢察官以88年戒毒偵字第71號為不起訴處分確定。復
    於5年內之93年間，因施用第一、二級毒品案件，經臺灣高
    等法院臺中分院各判處有期徒刑1年2月、10月確定。另於96
    年間因施用第一級毒品案件，經本院判處有期徒刑8月確定
    ，而其入監執行後，甫於97年8月18日執行完畢。詎仍不知
    悔改，復基於施用第一級毒品海洛因之犯意，於97年11月24
    日中午，在其彰化縣伸港鄉○○村○○路69號住處內，以將
    海洛因摻入香菸內，再點火吸食之方式，施用海洛因1次。
    嗣於97年11月26日16時許，為警依法採集其尿液送驗，結果
    呈嗎啡陽性反應，始悉上情。
二、案經彰化縣警察局和美分局報告臺灣彰化地方法院檢察署檢
    察官偵查起訴。
    理  由
一、被告甲○○於準備程序中，先就前揭犯罪事實為有罪之陳述
    ，且所犯係死刑、無期徒刑、最輕本刑為3年以上有期徒刑
    以外之罪，經本院合議庭依刑事訴訟法第273條之1第1項之
    規定，裁定由受命法官獨任進行簡式審判程序，合先敘明。
二、訊據被告甲○○對於上揭施用第一級毒品海洛因之犯行坦承
    不諱，且經警於97年11月26日16時許依法採集其尿液送驗，
    結果呈嗎啡陽性反應乙節，有尿液檢體採集送驗紀錄表及詮
    昕科技股份有限公司濫用藥物尿液檢驗報告各1紙附卷可按
    ，足徵被告之自白與事實相符。又按修正毒品危害防制條例
    就施用毒品者，僅於「初犯」及「5年後再犯」二種情形，
    有其追訴條件之限制，即須於初犯經觀察、勒戒或強制戒治
    釋放後，5年內均無施用毒品之行為，始能認其前所實施之
    觀察、勒戒或強制戒治已足遮斷毒癮，而得於5年後再犯時
    ，再予適用初犯之規定，重行觀察、勒戒等程式；倘5年內
    已經再犯，被依法追訴處罰，縱其第3次（或第3次以上）施
    用毒品之時間在初犯釋放5年以後，即與「5年後再犯」之情
    形有別，且因已於「5年內再犯」，顯見其再犯率甚高，原
    實施觀察、勒戒或強制戒治，已無法收其實效，而無5年戒
    斷期之存在，自無再經觀察、勒戒及強制戒治之必要，應由
    檢察官逕行起訴，最高法院95年度台非字第59號判決、95年
    度台非字第65號判決及95年度第7次刑事庭會議決定足供參
    照。查本件被告前於87年間曾因施用毒品案件，經送觀察、
    勒戒後，認有繼續施用毒品之傾向，復送強制戒治，於88年
    7月14日因停止戒治付保護管束而出所，於88年9月27日因保
    護管束期滿未經撤銷而視為執行完畢，並由臺灣彰化地方法
    院檢察署檢察官以88年戒毒偵字第71號為不起訴處分確定；
    復於5年內之93年間，因施用第一、二級毒品案件，經臺灣
    高等法院臺中分院各判處有期徒刑1年2月、10月確定等情，
    有臺灣彰化地方法院檢察署刑案資料查註紀錄表及臺灣高等
    法院被告前案紀錄表各1份在卷可參，是以依照上開說明，
    本件被告施用毒品之犯行既經檢察官提起公訴，本院自應依
    法論科。綜上，本件事證明確，被告上開施用毒品之犯行，
    應堪認定。
三、核被告甲○○所為，係犯毒品危害防制條例第10條第1項之
    施用第一級毒品罪。又其持有第一級毒品海洛因並進而施用
    ，其持有之低度行為應為施用之高度行為所吸收，不另論罪
    。查被告前於96 年間曾因施用第一級毒品案件，經本院判
    處有期徒刑8月確定，而其入監執行後，甫於97年8月18日執
    行完畢乙節，有臺灣高等法院被告前案紀錄表1份附卷可憑
    ，則其受上開有期徒刑執行完畢後，5年以內故意再犯本件
    有期徒刑以上之罪，為累犯，應依法加重其刑。爰審酌被告
    前曾因施用毒品經送強制戒治執行完畢後，猶不思戒絕毒癮
    、革除惡習，顯未能深切悔改並記取教訓，惟念及其施用毒
    品之犯行，在本質上乃屬自我戕害身心健康之行為，且其並
    未因此而有破壞社會秩序或侵害他人權益之情形，以及犯後
    坦承犯行，態度尚佳等一切情狀，量處如主文所示之刑，以
    資懲戒。
據上論斷，應依刑事訴訟法第273條之1第1項、第299條第1項前
段，毒品危害防制條例第10條第1項，刑法第11條前段、第47條
第1項，判決如主文。
本案經檢察官林子翔到庭執行職務。
中    華    民    國    98    年    12    月    4     日
                  臺灣彰化地方法院刑事第八庭
                                      法  官  紀佳良
以上正本證明與原本無異。
如不服本判決，應於收受判決後10日內向本院提出上訴書狀，並
應敘述具體理由；其未敘述上訴理由者，應於上訴期間屆滿後20
日內向本院補提理由書（均須按他造當事人之人數附繕本「切勿
逕送上級法院」）。
中    華    民    國    98    年    12    月    4     日
                                      書記官  林佑儒
附錄論罪科刑法條：
毒品危害防制條例第十條：
施用第一級毒品者，處六月以上五年以下有期徒刑。
施用第二級毒品者，處三年以下有期徒刑。


司法院資訊處製作；財團法人民間司法改革基金會備份。
